臺灣臺中地方法院刑事判決　　　　　　　99年度易字第3578號
公　訴　人　臺灣臺中地方法院檢察署檢察官
被　　　告　張隆
上列被告因傷害等罪案件，經檢察官提起公訴（99年度偵字第14
887號），本院判決如下：
    主    文
張隆犯傷害罪，累犯，處有期徒刑捌月。
    犯罪事實
一、張隆前因強盜、搶奪、毒品及竊盜等案件，經本院分別判
    處4年不等之有期徒刑，於民國97年5月13日執行完畢。詎其
    仍不知悔改，於99年1月31日晚間，駕駛未懸掛車牌之黑色
    休旅車（原車牌號碼為4299-UD號）搭載陳嘉豪、鄒智然2人
    （上2人另由檢察官為不起訴處分）行駛於路上。於同日晚
    上9 時35分許，張隆駕車行經臺中縣豐原市（現改制為臺
    中市豐原區○○○路885巷口時，為臺中縣警察局（現改制
    為臺中市政府警察局）豐原分局頂街派出所員警郝濟忠、楊
    文雄發現，欲上前攔檢該車，惟張隆竟駕車逃逸；經員警
    騎乘警用重型機車在後追趕，張隆即行駛進入豐原市○○
    路635巷內，因該巷並無出路，張隆遂將車停在豐原市○
    ○路635巷76號前。員警郝濟忠趕到後，於停放警用機車欲
    上前盤查之際，張隆竟基於對於執行勤務之警員施用強暴
    手段以妨害公務及傷害之犯意，突然加速倒車衝撞斯時身著
    警用制服之員警郝濟忠及其使用之車牌號碼F9E-832號警用
    重型機車，致郝濟忠人車倒地，並受有左踝擦傷及挫傷、皮
    膚缺損及壞死、深度擦傷合併感染等傷害，張隆即以此方
    式，對依法執行職務之公務員施以強暴。
二、案經郝濟忠訴由臺中縣警察局（現改制為臺中市政府警察局
    ）豐原分局報告臺灣臺中地方法院檢察署檢察官偵查起訴。
    理    由
一、證據能力方面：按當事人、代理人或辯護人於法院調查證據
    時，知有第159條第1項不得為證據之情形，而未於言詞辯論
    終結前聲明異議者，視為有前項之同意，刑事訴訟法第 159
    條之5第2項定有明文。此乃係基於證據資料愈豐富，愈有助
    於真實發現之理念，酌採當事人進行主義之證據處分權原則
    ，並強化言詞辯論主義，透過當事人等到庭所為之法庭活動
    ，在使訴訟程序順暢進行之要求下，承認傳聞證據於一定條
    件內，得具證據適格。此種「擬制同意」，因與同條第一項
    之明示同意有別，實務上常見當事人等係以「無異議」或「
    沒有意見」表示之，斯時倘該證據資料之性質，已經辯護人
    閱卷而知悉，或自起訴書、原審判決書之記載而了解，或偵
    、審中經檢察官、審判長、受命法官、受託法官告知，或被
    告逕為認罪答辯或有類似之作為、情況，即可認該相關人員
    於調查證據之時，知情而合於擬制同意之要件（最高法院96
    年度台上字第4174號判決要旨參照）。查本件檢察官、被告
    於本院審判期日均未對本院下述所引用之證據表示意見，且
    迄至言詞辯論終結前亦未聲明異議，本院審酌該等證據資料
    製作時之情況，尚無違法不當及證明力明顯過低之瑕疵，且
    為證明犯罪事實存否所必要，認為以之作為證據應屬適當，
    揆諸前開說明，自均具證據能力。
二、上開犯罪事實，業據被告於本院審理時坦承不諱，並據證人
    陳嘉豪、鄒智然2人於檢察官偵訊，及證人郝濟忠分別於警
    詢及檢察官偵訊中證述明確；復有行政院衛生署豐原醫院、
    秀傳醫療社團法人秀傳紀念醫院、冠華醫院診斷證明書各1
    份、現場及員警受傷照片24張附卷可稽。再參酌被告自承知
    悉案發當時員警係處在其黑色休旅車後面等情，則被告竟仍
    加速倒車衝撞員警，其顯具妨害公務及傷害之故意，甚為明
    確。綜上所述，被告犯行應堪認定。
三、核被告所為，係犯刑法第135條第1項之妨害公務及第277條
    第1項之傷害等罪。被告所犯上開2罪，為一行為觸犯數罪名
    之想像競合犯，依刑法第55條之規定，論以法定刑較重之傷
    害罪。查被告前因強盜、搶奪、毒品及竊盜等案件，經本院
    分別判處4年不等之有期徒刑，於97年5月13日執行完畢，此
    有刑案資料查註紀錄表及臺灣高等法院被告前案紀錄表在卷
    足稽。其於前案有期徒刑執行完畢後，5年內故意再犯本件
    有期徒刑以上之罪，依刑法第47條第1項之規定，論以累犯
    並加重其刑。爰審酌被告已有多次前案紀錄，有前揭紀錄表
    附卷可稽，素行尚非良好及其高中畢業之智識程度、經濟小
    康之生活狀況(見警卷第3頁被告警詢筆錄受詢問人資料）。
    再被告駕駛未懸掛車牌之自小客車，遇警攔檢，本應暫停受
    檢，然其未暫停受檢，加速逃逸，於巷弄中無法前進之狀況
    下，竟退後撞及警察後逃逸，造成員警受傷住院，嗣於警詢
    及偵訊中亦否認犯行，企圖誣陷他人以圖卸責，惟於本院審
    理時已坦承犯行，然尚未與受害員警達成和解等一切情形，
    量處如主文所示之刑。檢察官雖求刑有期徒刑11月，惟被告
    已於本院審理坦承犯行，且表示可賠償受害員警，惟金額尚
    無法達成一致，檢察官之求刑，尚屬過重，併此敘明。
據上論斷，應依刑事訴訟法第299條第1項前段，刑法第277條第
1項、第135條第1項、第55條、第47條第1項、刑法施行法第1條
之1第1項、第2項前段，判決如主文。
本案經檢察官鐘祖聲到庭執行職務
中    華    民    國    100    年  5      月    4    日
                刑事第四庭    法  官  黃益茂
以上正本證明與原本無異。
如不服本判決應於收受送達後10日內向本院提出上訴書狀，並應
敘述具體理由；其未敘述上訴理由者，應於上訴期間屆滿後20日
內向本院補提理由書（均須按他造當事人之人數附繕本）「切勿
逕送上級法院」。
                              書記官  蔡秋明
中    華    民    國    100    年  5      月    4    日
 附錄論罪科刑法條
中華民國刑法第135條第1項（妨害公務執行及職務強制罪）
對於公務員依法執行職務時，施強暴脅迫者，處3年以下有期徒
刑、拘役或3百元以下罰金。
中華民國刑法第277條第1項（普通傷害罪）
傷害人之身體或健康者，處3年以下有期徒刑、拘役或1千元以下
罰金。